【裁判字號】    90,易,1603
【裁判日期】    900830
【裁判案由】    竊盜
【裁判全文】
臺灣臺南地方法院刑事判決                          九十年度易字第一六三號
    公  訴  人  臺灣台南地方法院檢察署檢察官
    被      告  甲○○
右列被告因竊盜案件，經檢察官提起公訴（九十年度偵字第七七一二號），本院判決
如左：
    主  文
甲○○連續竊盜，處有期徒刑伍月，如易科罰金以參佰元折算壹日，緩刑肆年。
    事  實
一、甲○○基於概括之犯意，意圖為自己不法之所有，先於民國九十年六月二十七日
    十九時許，在台南縣佳里鎮○○路一九二號「鎮立游泳池」前之停車場，以徒手
    之方式將乙○○所有車號ＵＸＨ─一二三號機車之座墊扳開，竊得乙○○所有置
    於置物箱內之皮包；再承繼前開竊盜罪之犯意，復於同年六、七月間，甲○○先
    後四次以相同之手法，在上開游泳池之停車場，竊取不詳姓名之人所有之行動電
    話四支；再承繼前開竊盜罪之犯意，另於九十年七月一日十時許，在佳里鎮○○
    路一一六號「鎮立圖書館」前，以同樣手法竊取丙○○所有置於車號ＭＴＶ─八
  三七號機車置箱內之國際牌ＧＤ９０行動電話一支；再承繼前開竊盜罪之犯意，
    末於九十年七月六日十九時十分許，甲○○又以相同手法，在前開游泳池前，竊
    得丁○○所有置於車號ＹＬＡ─九九九號機車之置物箱內之皮包。嗣為台南縣警
    察局佳里分局佳里派出所埋伏之警員當場查獲，並自其所有之車號Ｃ８─七０三
    五號自用小客貨車前置物箱內起出丙○○所有之行動電話及不詳姓名之人所有之
    行動電話四支（共五支）。
二、案經台南縣警察局佳里分局報請台灣台南地方法院檢察署檢察官偵查起訴。
    理  由
一、訊之被告甲○○對右揭事實，均坦承不諱，核與被害人乙○○、丙○○、丁○○
    指述相符，並有贓物認領保管單、起獲之五支行動電話及監視錄影帶二捲在卷可
    按。本件事證明確，被告犯行足堪認定。
二、核被告所為，係犯刑法第三百二十條第一項之竊盜罪。其先後多次犯行，時間緊
    接，犯罪基本構成要件相同，顯均係基於概括之犯意反覆為之，應依連續犯之規
    定論以一罪並加重其刑。至公訴人認被告竊得乙○○皮包內之八千元，此經被告
    堅決否認，辯稱：伊雖有竊取皮包，但皮包內並無現款等語，故上情除被害人指
    述外，並無其他可資佐證之證據，亦不得依被害人之指述為被告有竊得八千元之
    唯一依據，然此部分與前開論罪部分，為同一事實，爰不另為無罪之諭知，附此
    敘明。爰審酌被告犯罪之動機、目的、手段、所生危害、犯罪後態度尚稱良好等
    一切情狀，量處如主文所示之刑，並諭知易科罰金之折算標準，以資懲儆。又被
    告前未曾受有期徒刑以上刑之宣告，有台灣高等法院被告全國前案紀錄表在卷可
    憑，其經此偵審教訓後，當知所警惕，信無再犯之虞，本院認所宣告之刑以暫不
    執行為適當，併宣告緩刑四年，以啟自新。
據上論斷，應依刑事訴訟法第二百九十九條第一項前段，刑法第五十六條、第三百二
十條第一項、第四十一條第一項、第七十四條第一款，罰金罰鍰提高標準條例第一條
前段、第二條，判決如主文。
中    華    民    國      九十      年        八      月      三十      日
                              臺灣臺南地方法院刑事第三庭
                                      法  官
右正本證明與原本無異
如不服本判決應於送達後十日內向本院提出上訴狀
                                      書記官
中    華    民    國      八十      年                月                日
附錄本案論罪科刑法條全文：
刑法第三百二十條第一項：意圖為自己或第三人不法之所有，而竊取他人之動產者，
                        為竊盜罪，處五年以下有期徒刑、拘役或五百元以下罰金
                        。


司法院資訊處製作；財團法人民間司法改革基金會備份。
